【裁判字號】    97,交抗,719
【裁判日期】    971209
【裁判案由】    聲明異議
【裁判全文】
臺灣高等法院高雄分院刑事裁定         97年度交抗字第719號
抗告人即  甲○○
受處分人
上列抗告人因違反道路交通管理處罰條例案件，不服臺灣高雄地
方法院中華民國97年9月22日裁定（97年度交聲字第975號），提
起抗告，本院裁定如下：
    主  文
抗告駁回。
    理  由
一、本件抗告意旨略以：抗告人於民國97年4 月6 日14時52分許
    ，騎乘車牌號碼OPK-163 號重型機車，沿高雄市○○區○○
    路橋由西往東方向行駛，行經該路橋與建國四路交岔路口處
    ，先跨路橋行至公園路橋西向道路旁水泥地停頓，當時抗告
    人並非直接下公園路橋後左轉進入建國四路，並無闖紅燈左
    轉之違規行為。又臺灣高雄地方法院97年度交聲字第975 號
    裁定理由中所載與97年7 月14日到庭應訊所述事實不符；舉
    發員警到庭所呈錄音帶內容，該錄音帶內容中實為友人與另
    一員警之對話。再者，臺灣高雄地方法院交通事件裁定書之
    法官與臺灣高雄地方法院刑事庭傳票及開庭之法官不符，且
    裁定書未見法官蓋章，爰依法提起抗告云云。
二、按「汽車駕駛人，行經有燈光號誌管制之交岔路口闖紅燈者
    ，處新台幣1800元以上5400元以下罰鍰」、「汽車駕駛人有
    下列各款所列條款之一者，除依原條款處罰鍰外，並予記點
    ：三、有第43條、第53條或第54條情形之一者，各記違規點
    數三點」，道路交通管理處罰條例第53條第1 項、第63條第
    1 項第3 款分別定有明文。
三、經查：
  (一)本件抗告人甲○○於97年4月6日14時52分許，騎乘車牌號碼
    OPK-163 號重型機車，沿高雄市○○區○○路橋由西往東方
    向行駛，行經該路橋與建國四路交岔路口處，下路橋後公園
    二路方向燈光號誌已轉為紅燈，而建國四路方向燈光號誌則
    為綠燈，抗告人直接左轉進入建國四路，始為警攔停舉發等
    情，業據證人即舉發員警陳仲武於原審調查時證述明確；況
    證人掣單舉發當時有全程錄音，此經證人提出錄音帶一卷附
    卷可查，經原審勘驗錄音帶內容如下：「（警察問：車子熄
    火一下，行照、駕照借看一下，行照、駕照借看一下，我現
    在先跟你講一下喔! 我們攔你是因為你們從橋上轉彎下來嘛
    對不對?） 答：我們沒有，我們是從旁邊耶！」「（警察問
    ：我們在那邊看的很清楚，你們是從橋上面下來，對不對？
    ）答：從橋上那邊下來。」「（警察問：是不是？）答：對
    啊。」，有原審之勘驗筆錄可稽，足見證人前開證述情節，
    應非虛構。又觀諸抗告人所提供上開交岔路口之照片，建國
    四路為雙向四線道路面，舉發員警所站立之位置屬於開闊地
    形，視野良好，自該處雖無法直接目睹車輛是否從路橋上下
    來與公園二路之號誌，但對於建國四路之號誌，以及車輛是
    否從路橋之方向左轉至建國四路，則可以清楚辨別，參諸本
    件依法執勤之員警陳仲武身為執行交通勤務專業警察人員，
    其擔任取締交通違規的經驗已有10年之久，平時有多次處理
    類似情形之經驗，應不致於發生誤認或誤判，又陳仲武與抗
    告人素昧平生，並無嫌隙，其於執行交通勤務過程中，應無
    惡意為不實舉發之必要，足認其前揭證述之內容應屬真實可
    採，抗告人確有於上開時間由公園路橋下橋時，在公園二路
    之號誌為紅燈的情況下，違規直接左轉至建國四路之事實甚
    明，抗告人前揭所辯，殊無足採。
  (二)至抗告意旨另稱：臺灣高雄地方法院97年度交聲字第975 號
    裁定理由中所載與97年7 月14日到庭應訊所述事實不符云云
    。經本院向原審調取該日庭訊之錄音光碟，經勘驗結果，該
    訊問筆錄之記載與異議人即甲○○回答內容及證人即舉發員
    警陳仲武所述證言相符，有97年12月5 日勘驗筆錄在卷可憑
    。又裁判書之正本係由書記官依原本制作之，蓋用法院之印
    ，並附記證明與原本無異字樣既為合法。至於抗告人所稱傳
    票與開庭之法官不符，僅係法院內部職務調動，並無違法之
    處，抗告人就此部分之主張顯有誤會，併予敘明。
  (三)從而，原裁定以原處分機關認異議人騎乘機車自公園路橋左
    轉建國四路時，在公園二路方向燈光號誌已轉為紅燈情形下
    ，仍逕行左轉，依上開法條規定，裁處抗告人罰鍰1,800 元
    ，並記違規點數3 點，尚無不合，因而駁回抗告人之異議，
    核無違誤。抗告意旨，仍執前詞，指摘原裁定不當，為無理
    由，應予駁回。
據上論結，應依道路交通案件處理辦法第26條，刑事訴訟法第41
2 條，裁定如主文。
中    華    民    國    97    年    12    月   9    日
                  刑事第三庭    審判長法  官   周賢銳
                                      法  官   施柏宏
                                      法  官   黃憲文
以上正本證明與原本無異。
不得再抗告。
中    華    民    國    97    年    12    月   9    日
                                      書記官   施耀程


司法院資訊處製作；財團法人民間司法改革基金會備份。
